hunspell/kk/kk.aff
SFX S N 52
SFX S бу птіңіздер [әеёиөүіюя]бу
SFX S бу птыңыздар [аоуұыэ]бу
SFX S ву тыңыздар [аоуұыэ]ву
SFX S гу кіңіздер [әеёиөүіюя]гу
SFX S ғу кіңіздер [әеёиөүіюя]ғу
SFX S гу ктыңыздар [аоуұыэ]гу
SFX S ғу қтыңыздар [аоуұыэ]ғу
SFX S ду ттіңіздер [әеёиөүіюя]ду
SFX S ду ттыңыздар [аоуұыэ]ду
SFX S у діңіздер [әеёиөүіюя]жу
SFX S у діңіздер [әеёиөүіюя]зу
SFX S у діңіздер [әеёиөүіюя]лу
SFX S у діңіздер [әеёиөүіюя]му
SFX S у діңіздер [әеёиөүіюя]ну
SFX S у діңіздер [әеёиөүіюя]ңу
SFX S у діңіздер [әеёиөүіюя]ру
SFX S у дыңыздар [аоуұыэ]жу
SFX S у дыңыздар [аоуұыэ]зу
SFX S у дыңыздар [аоуұыэ]лу
SFX S у дыңыздар [аоуұыэ]му
SFX S у дыңыздар [аоуұыэ]ну
SFX S у дыңыздар [аоуұыэ]ңу
SFX S у дыңыздар [аоуұыэ]ру
SFX S у дыңыздар [аоуұыэ]у
SFX S у дыңыздар [әеёиөүіюя]у
SFX S у тіңіздер [әеёиөүіюя]ву
SFX S у тіңіздер [әеёиөүіюя]ку
SFX S у тіңіздер [әеёиөүіюя]қу
SFX S у тіңіздер [әеёиөүіюя]һу
SFX S у тіңіздер [әеёиөүіюя]пу
SFX S у тіңіздер [әеёиөүіюя]су
SFX S у тіңіздер [әеёиөүіюя]ту
SFX S у тіңіздер [әеёиөүіюя]фу
SFX S у тіңіздер [әеёиөүіюя]ху
SFX S у тіңіздер [әеёиөүіюя]цу
SFX S у тіңіздер [әеёиөүіюя]чу
SFX S у тіңіздер [әеёиөүіюя]шу
SFX S у тіңіздер [әеёиөүіюя]щу
SFX S у тыңыздар [аоуұыэ]ку
SFX S у тыңыздар [аоуұыэ]қу
SFX S у тыңыздар [аоуұыэ]һу
SFX S у тыңыздар [аоуұыэ]пу
SFX S у тыңыздар [аоуұыэ]су
SFX S у тыңыздар [аоуұыэ]ту
SFX S у тыңыздар [аоуұыэ]фу
SFX S у тыңыздар [аоуұыэ]ху
SFX S у тыңыздар [аоуұыэ]цу
SFX S у тыңыздар [аоуұыэ]чу
SFX S у тыңыздар [аоуұыэ]шу
SFX S у тыңыздар [аоуұыэ]щу
SFX S ю йдіңіздер [әеёиөүіюя]ю
SFX S ю йдыңыздар [аоуұыэ]ю
SFX s N 52
SFX s бу пті [әеёиөүіюя]бу
SFX s бу пты [аоуұыэ]бу
SFX s гу кті [әеёиөүіюя]гу
SFX s ғу кті [әеёиөүіюя]ғу
SFX s гу кты [аоуұыэ]гу
SFX s ғу қты [аоуұыэ]ғу
SFX s ду тті [әеёиөүіюя]ду
SFX s ду тты [аоуұыэ]ду
SFX s у ді [әеёиөүіюя]жу
SFX s у ді [әеёиөүіюя]зу
SFX s у ді [әеёиөүіюя]лу
SFX s у ді [әеёиөүіюя]му
SFX s у ді [әеёиөүіюя]ну
SFX s у ді [әеёиөүіюя]ңу
SFX s у ді [әеёиөүіюя]ру
SFX s у ды [аоуұыэ]жу
SFX s у ды [аоуұыэ]зу
SFX s у ды [аоуұыэ]лу
SFX s у ды [аоуұыэ]му
SFX s у ды [аоуұыэ]ну
SFX s у ды [аоуұыэ]ңу
SFX s у ды [аоуұыэ]ру
SFX s у ды [аоуұыэ]у
SFX s у ды [әеёиөүіюя]у
SFX s у ті [әеёиөүіюя]ву
SFX s у ті [әеёиөүіюя]ку
SFX s у ті [әеёиөүіюя]қу
SFX s у ті [әеёиөүіюя]һу
SFX s у ті [әеёиөүіюя]пу
SFX s у ті [әеёиөүіюя]су
SFX s у ті [әеёиөүіюя]ту
SFX s у ті [әеёиөүіюя]фу
SFX s у ті [әеёиөүіюя]ху
SFX s у ті [әеёиөүіюя]цу
SFX s у ті [әеёиөүіюя]чу
SFX s у ті [әеёиөүіюя]шу
SFX s у ті [әеёиөүіюя]щу
SFX s у ты [аоуұыэ]ву
SFX s у ты [аоуұыэ]ку
SFX s у ты [аоуұыэ]қу
SFX s у ты [аоуұыэ]һу
SFX s у ты [аоуұыэ]пу
SFX s у ты [аоуұыэ]су
SFX s у ты [аоуұыэ]ту
SFX s у ты [аоуұыэ]фу
SFX s у ты [аоуұыэ]ху
SFX s у ты [аоуұыэ]цу
SFX s у ты [аоуұыэ]чу
SFX s у ты [аоуұыэ]шу
SFX s у ты [аоуұыэ]щу
SFX s ю йді [әеёиөүіюя]ю
SFX s ю йды [аоуұыэ]ю
SFX T N 52
SFX T у амын [аоуұыэ]бу
SFX T у амын [аоуұыэ]ву
SFX T у амын [аоуұыэ]гу
SFX T у амын [аоуұыэ]ғу
SFX T у амын [аоуұыэ]ду
SFX T у амын [аоуұыэ]жу
SFX T у амын [аоуұыэ]зу
SFX T у амын [аоуұыэ]ку
SFX T у амын [аоуұыэ]қу
SFX T у амын [аоуұыэ]лу
SFX T у амын [аоуұыэ]му
SFX T у амын [аоуұыэ]ну
SFX T у амын [аоуұыэ]ңу
SFX T у амын [аоуұыэ]һу
SFX T у амын [аоуұыэ]пу
SFX T у амын [аоуұыэ]ру
SFX T у амын [аоуұыэ]су
SFX T у амын [аоуұыэ]ту
SFX T у амын [аоуұыэ]фу
SFX T у амын [аоуұыэ]ху
SFX T у амын [аоуұыэ]цу
SFX T у амын [аоуұыэ]чу
SFX T у амын [аоуұыэ]шу
SFX T у амын [аоуұыэ]щу
SFX T у емін [әеёиөүіюя]бу
SFX T у емін [әеёиөүіюя]ву
SFX T у емін [әеёиөүіюя]гу
SFX T у емін [әеёиөүіюя]ғу
SFX T у емін [әеёиөүіюя]ду
SFX T у емін [әеёиөүіюя]жу
SFX T у емін [әеёиөүіюя]зу
SFX T у емін [әеёиөүіюя]ку
SFX T у емін [әеёиөүіюя]қу
SFX T у емін [әеёиөүіюя]лу
SFX T у емін [әеёиөүіюя]му
SFX T у емін [әеёиөүіюя]ну
SFX T у емін [әеёиөүіюя]ңу
SFX T у емін [әеёиөүіюя]һу
SFX T у емін [әеёиөүіюя]пу
SFX T у емін [әеёиөүіюя]ру
SFX T у емін [әеёиөүіюя]су
SFX T у емін [әеёиөүіюя]ту
SFX T у емін [әеёиөүіюя]фу
SFX T у емін [әеёиөүіюя]ху
SFX T у емін [әеёиөүіюя]цу
SFX T у емін [әеёиөүіюя]чу
SFX T у емін [әеёиөүіюя]шу
SFX T у емін [әеёиөүіюя]щу
SFX T у ймін [әеёиөүіюя]у
SFX T у ймын [аоуұыэ]у
SFX T ю йемін [әеёиөүіюя]ю
SFX T ю йамын [аоуұыэ]ю
SFX t N 52
SFX t у амыз [аоуұыэ]бу
SFX t у амыз [аоуұыэ]ву
SFX t у амыз [аоуұыэ]гу
SFX t у амыз [аоуұыэ]ғу
SFX t у амыз [аоуұыэ]ду
SFX t у амыз [аоуұыэ]жу
SFX t у амыз [аоуұыэ]зу
SFX t у амыз [аоуұыэ]ку
SFX t у амыз [аоуұыэ]қу
SFX t у амыз [аоуұыэ]лу
SFX t у амыз [аоуұыэ]му
SFX t у амыз [аоуұыэ]ну
SFX t у амыз [аоуұыэ]ңу
SFX t у амыз [аоуұыэ]һу
SFX t у амыз [аоуұыэ]пу
SFX t у амыз [аоуұыэ]ру
SFX t у амыз [аоуұыэ]су
SFX t у амыз [аоуұыэ]ту
SFX t у амыз [аоуұыэ]фу
SFX t у амыз [аоуұыэ]ху
SFX t у амыз [аоуұыэ]цу
SFX t у амыз [аоуұыэ]чу
SFX t у амыз [аоуұыэ]шу
SFX t у амыз [аоуұыэ]щу
SFX t у еміз [әеёиөүіюя]бу
SFX t у еміз [әеёиөүіюя]ву
SFX t у еміз [әеёиөүіюя]гу
SFX t у еміз [әеёиөүіюя]ғу
SFX t у еміз [әеёиөүіюя]ду
SFX t у еміз [әеёиөүіюя]жу
SFX t у еміз [әеёиөүіюя]зу
SFX t у еміз [әеёиөүіюя]ку
SFX t у еміз [әеёиөүіюя]қу
SFX t у еміз [әеёиөүіюя]лу
SFX t у еміз [әеёиөүіюя]му
SFX t у еміз [әеёиөүіюя]ну
SFX t у еміз [әеёиөүіюя]ңу
SFX t у еміз [әеёиөүіюя]һу
SFX t у еміз [әеёиөүіюя]пу
SFX t у еміз [әеёиөүіюя]ру
SFX t у еміз [әеёиөүіюя]су
SFX t у еміз [әеёиөүіюя]ту
SFX t у еміз [әеёиөүіюя]фу
SFX t у еміз [әеёиөүіюя]ху
SFX t у еміз [әеёиөүіюя]цу
SFX t у еміз [әеёиөүіюя]чу
SFX t у еміз [әеёиөүіюя]шу
SFX t у еміз [әеёиөүіюя]щу
SFX t у йміз [әеёиөүіюя]у
SFX t у ймыз [аоуұыэ]у
SFX t ю йеміз [әеёиөүіюя]ю
SFX t ю йамыз [аоуұыэ]ю
SFX U N 52
SFX U у асың [аоуұыэ]бу
SFX U у асың [аоуұыэ]ву
SFX U у асың [аоуұыэ]гу
SFX U у асың [аоуұыэ]ғу
SFX U у асың [аоуұыэ]ду
SFX U у асың [аоуұыэ]жу
SFX U у асың [аоуұыэ]зу
SFX U у асың [аоуұыэ]ку
SFX U у асың [аоуұыэ]қу
SFX U у асың [аоуұыэ]лу
SFX U у асың [аоуұыэ]му
SFX U у асың [аоуұыэ]ну
SFX U у асың [аоуұыэ]ңу
SFX U у асың [аоуұыэ]һу
SFX U у асың [аоуұыэ]пу
SFX U у асың [аоуұыэ]ру
SFX U у асың [аоуұыэ]су
SFX U у асың [аоуұыэ]ту
SFX U у асың [аоуұыэ]фу
SFX U у асың [аоуұыэ]ху
SFX U у асың [аоуұыэ]цу
SFX U у асың [аоуұыэ]чу
SFX U у асың [аоуұыэ]шу
SFX U у асың [аоуұыэ]щу
SFX U у есің [әеёиөүіюя]бу
SFX U у есің [әеёиөүіюя]ву
SFX U у есің [әеёиөүіюя]гу
SFX U у есің [әеёиөүіюя]ғу
SFX U у есің [әеёиөүіюя]ду
SFX U у есің [әеёиөүіюя]жу
SFX U у есің [әеёиөүіюя]зу
SFX U у есің [әеёиөүіюя]ку
SFX U у есің [әеёиөүіюя]қу
SFX U у есің [әеёиөүіюя]лу
SFX U у есің [әеёиөүіюя]му
SFX U у есің [әеёиөүіюя]ну
SFX U у есің [әеёиөүіюя]ңу
SFX U у есің [әеёиөүіюя]һу
SFX U у есің [әеёиөүіюя]пу
SFX U у есің [әеёиөүіюя]ру
SFX U у есің [әеёиөүіюя]су
SFX U у есің [әеёиөүіюя]ту
SFX U у есің [әеёиөүіюя]фу
SFX U у есің [әеёиөүіюя]ху
SFX U у есің [әеёиөүіюя]цу
SFX U у есің [әеёиөүіюя]чу
SFX U у есің [әеёиөүіюя]шу
SFX U у есің [әеёиөүіюя]щу
SFX U у йсің [әеёиөүіюя]у
SFX U у йсың [аоуұыэ]у
SFX U ю йесің [әеёиөүіюя]ю
SFX U ю йасың [аоуұыэ]ю
